臺灣高等法院刑事判決　　　　　　　　94年度上訴字第1139號
　　上　訴　人
　　即　被　告　乙○○
　　指定辯護人　本院公設辯護人　周君穎
　　上　訴　人
　　即　被　告　丁○○
　　選任辯護人　陳石山律師
上列上訴人等因偽造有價證券等案件，不服臺灣板橋地方法院93
年度訴字第1197號，中華民國94年2月1日第一審判決（聲請簡易
判決處刑案號：臺灣板橋地方法院檢察署92年度偵字第17327號
），提起上訴，本院判決如下：
    主  文
原判決撤銷。
乙○○共同意圖供行使之用，而偽造有價證券，處有期徒刑年
貳月。附表第三欄所示之物均沒收。
丁○○共同意圖供行使之用，而偽造有價證券，累犯，處有期徒
刑年肆月。附表第三欄所示之物均沒收。
    事  實
一、乙○○（曾因詐欺案件，經臺灣高雄地方法院以85年度自緝
    字第116號判決判處有期徒刑1年，緩刑2年確定，本件不構
    成累犯。）與丁○○（因公共危險案件，經臺灣屏東地方法
    院以89年度屏交簡字第208號判決判處有期徒刑4月確定，於
    89年11月30日易科罰金執行完畢。）、吳志政（另為緩起訴
    處分）及姓名年籍不詳之綽號「阿偉」（即吳先生）之成年
    男子，共同基於行使變造國民身分證、行使偽造私文書之概
    括犯意、行使偽造有價證券、使公務員登載不實事項於執掌
    公文書、意圖為自己不法所有之犯意聯絡，於92年8月初，
    乙○○因缺錢花用，見報上刊登廣告可以代辦信用卡，與廣
    告上所載之電話聯絡後，該自稱「阿偉」之人遊說乙○○擔
    任購買車輛人頭，表示事成之後，願意給付報酬新臺幣（下
    同）5000元，乙○○遂提供其本人照片予該綽號「阿偉」之
    成年男子，再由「阿偉」在不詳地點，將之換貼在「丙○○
    」國民身分證照片欄上加以變造（即附表編號一），並利用
    不知情之刻印行偽刻「丙○○」之印章乙枚（即附表編號二
    ）後，於同年8月21日先由「阿偉」撥打電話給吳志政，表
    示欲向位於臺北縣新店市○○路○段230號裕信汽車股份有限
    公司（下稱裕信公司）購買一台CERFIRO車型，車牌號碼
    9300- FJ之自用小客車乙輛，全額貸款，總價為74萬2100元
    ，同日該綽號「阿偉」之成年男子夥同丁○○開車前往乙○○位於臺北市○○街住處，搭載乙○○，並將變造之「丙○○」國民身分證及偽造之印章一併交予乙○○收受，再同往
    與吳志政約定之地點，即臺北縣板橋市○○路某便利超商前
    會面，吳志政陪同乙○○前往位於臺北縣板橋市○○路○段
    182巷3弄19號3樓台新銀行江翠分行，由乙○○出面持上開
    變造之「丙○○」國民身分證及偽造之印章乙枚，並以丙○○名義，向不知情之職員甲○○申請汽車動產抵押貸款78萬
    元，以丙○○名義偽造署押、印文於附表編號三、四所示之
    私文書，並持交甲○○，致台新銀行陷於錯誤，而核准貸款
    額度為75萬元，乙○○接續以丙○○名義偽造附表編號五至
    十之私文書（文書名稱以及偽造署押、印文詳如附表所示；
    其中編號九、十之私文書，係利用不知情之台新銀行江翠分
    行職員偽造），並偽造本票（即附表編號十一）以為貸款之
    擔保，持交甲○○，台新銀行遂將貸款匯入裕信公司帳戶內
    ，交付貸款75萬元，完成汽車貸款手續後，乙○○再至便利
    超商與該綽號「阿偉」之成年男子及丁○○會合，並交還變
    造之「丙○○」國民身分證、偽造印章等物。嗣於同年月26
    日，乙○○在吳志政陪同下，至臺北縣新莊市取車，乙○○
    承前行使偽造私文書之概括犯意，冒用丙○○名義偽造附表
    編號十二之私文書，並持交給裕信公司表示領得車輛之意，
    領得到上開車輛後，隨即至臺北縣永和市與「阿偉」指派之
    人會合，至臺北市○○○路某當舖立即處分前揭車輛。乙○○利用不知情之台新銀行承辦職員，於92年9月1日持上開偽
    造之附表編號七至十所示之私文書，向臺北縣板橋監理站辦
    理上開自用小客車之動產抵押設定，而使承辦之不知情公務
    員將「丙○○就9300-FJ之自用小客車，設定動產抵押給台
    新銀行」之不實事項，登載於其職務上所掌之「電腦動產擔
    保交易登記」公文書上，足以生損害於丙○○本人、裕信公
    司、台新銀行及台北縣板橋監理站對動產抵押設定管理之正
    確性。嗣甲○○發覺乙○○似非丙○○本人，而覺有異，即
    利用乙○○、丁○○於92年9月12日14時30分前往上開江翠
    分行辦理魔力現金卡時，預先聯繫警員到場，並於乙○○不
    覺，正在偽造丙○○名義之現金卡申請書時（僅填好申請人
    之個人資料，尚未偽造完成），經警當場逮捕乙○○、丁○○到案，並扣得上開變造「丙○○」之國民身分證乙枚。
二、案經臺北縣政府警察局海山分局報請臺灣板橋地方法院檢察
    署檢察官偵查起訴。
    理  由
一、訊據上訴人即被告乙○○對於上揭犯罪事實坦承不諱，惟辯
    稱：伊係看報紙被人利用，原審量刑過重，請求從輕量刑云
    云；訊據上訴人即被告丁○○固不否認曾受託拿身分證給吳
    志政，並陪同被告乙○○向銀行辦理現金卡等手續，惟辯稱
    ：是綽號「阿偉」之成年男子說要買車，帶伊去認識朋友，
    伊不曉得被告乙○○拿變造之「丙○○」國民身分證冒名貸
    款購車進而偽造文書、偽造本票等事，伊因為欠「阿偉」2
    萬5千元，故依「阿偉」指示陪同被告乙○○前往銀行辦理
    事情以及拿「丙○○」國民身分證給吳志政，但未參與本件
    犯行云云。
二、經查：
（一）上開犯罪事實，業據被告乙○○坦承不諱，核與證人丙○○、吳志政、甲○○之證詞相符，復有變造之「丙○○」
      之國民身分證一張；裕信汽車股份有限公司檢送之新車買
      賣契約書影本、國內匯款申請書影本、發票影本、繳款單
      影本、銷售條件申報表影本、「裕信汽車股份有限公司交
      車確認表」；台新銀行江翠分行「汽車貸款申請書暨客戶
      基本資料表」、「台新國際商業銀行汽車貸款撥款／動支
      申請暨委託書」、本票、「本票授權書」、汽車新領牌照
      登記書影本；交通部公路總局臺北區監理所93年10月20日
      北監車字第0930028903號函附之「車輛動產抵押契約書」
      、「動產擔保交易動產抵押設定申請書」在卷足參。被告
      乙○○犯行堪予認定。
（二）證人吳志政於原審到庭證稱，綽號「阿偉」之成年男子說
      他們公司要買車，請伊去向裕信公司訂車，約定於92年8
      月21日辦理汽車貸款，該綽號「阿偉」之人開車載被告乙○○、丁○○到臺北縣板橋市○○路便利超商前，與伊會
      合，「阿偉」介紹被告乙○○、丁○○是他公司的人，被
      告丁○○自稱姓「陳」，伊有先向被告乙○○解說要去銀
      行辦理汽車貸款，會有一個陳小姐來辦理手續，當時被告
      丁○○亦在現場，之後由伊開車載被告乙○○到台新銀行
      江翠分行辦理汽車貸款事宜，記憶中被告丁○○有在銀行
      樓下等，但辦理汽車貸款程序及簽署各項文書時，被告丁○○不在現場。貸款核撥之後，伊通知「阿偉」需要車主
      之國民身分證正本，「阿偉」則給伊被告丁○○電話，叫
      伊直接向「陳仔」即被告丁○○索取，雙方約定在臺北市
      ○○路，由被告丁○○交付「丙○○」之國民身分證正本
      以辦理汽車請領車牌乙事。於同年9月12日銀行通知伊打
      電話給「丙○○」辦理現金卡，伊打電話給「阿偉」，「
      阿偉」表示被告乙○○、丁○○會在台新銀行樓下與伊會
      合，一起辦理現金卡等語。被告乙○○亦於原審以證人身
      分結證稱：伊看報紙廣告後與一位自稱「吳先生」之人聯
      絡，「吳先生」表示幫忙辦理買車事宜，即可獲得5千元
      報酬，伊遂交付照片交給「吳先生」，於92年8月21日，
      「吳先生」開車至伊住處載伊前往辦理汽車貸款，並交付
      貼有伊照片之「丙○○」國民身分證、印章及一些資料給
      伊，當時被告丁○○已在車上，嗣後到便利超商與吳志政
      會面後，由吳志政陪同伊至銀行辦理汽車貸款，手續完成
      後，回到便利超商，將「丙○○」之國民身分證及印章交
      還「吳先生」，被告丁○○亦在現場。同年月26日取車後
      ，由「吳先生」聯絡不詳年籍之成年男子至臺北縣永和市
      載伊到臺北市○○○路某當舖，「吳先生」將該車處分後
      ，給付5千元報酬給伊。末於92年9月12日，「吳先生」打
      電話給伊，叫伊前往臺北縣三重市，有人會帶伊去辦理現
      金卡，伊到約定地點後，與被告丁○○會面，被告丁○○
      交給伊「丙○○」之國民身分證，並一同前往台新銀行江
      翠分行辦理現金卡等語。
（三）參互比對證人吳志政及被告啟禎之證詞可知，被告丁○○
      既親眼目睹被告乙○○交還變造之「丙○○」國民身分證
      及印章給綽號「阿偉」（即吳先生」）之人，顯然明知被
      告乙○○非丙○○本人，被告丁○○辯稱不知被告乙○○
      並非「丙○○」云云，顯不可採；而證人吳志政向被告乙○○解說汽車貸款相關流程時，被告丁○○一同在場並自
      稱姓陳，顯然被告丁○○對於乙○○欲冒用「丙○○」名
      義購買汽車，並至銀行辦理汽車貸款業務等事，確已知悉
      ；抑有進者，被告乙○○冒用「丙○○」名義至銀行辦理
      貸款，必然須以丙○○名義偽造相關文書及本票，此乃一
      般智識正常成年人所周知之事，縱被告丁○○並未陪同被
      告乙○○至台新銀行辦理對保，亦屬被告丁○○所能預料
      ；又被告丁○○依綽號「阿偉」之人之指示交付「丙○○
      」國民身分證給吳志政辦理請領車牌作業，復帶同被告乙○○辦理現金卡，足徵其與綽號「阿偉」即「吳先生」之
      人間，一直保有聯繫。雖被告丁○○辯稱其所參與者僅係
      交付國民身分證、印章及帶路之行為而已，惟被告丁○○
      如不知情，何以在證人吳志政面前自稱姓「陳」而掩飾身
      分，「阿偉」又何以給證人吳志政被告丁○○之電話，叫
      證人吳志政直接向「陳仔」即被告丁○○索取身分證，況
      且如果僅是單純交付身分證、印章及帶路之行為而已，「
      阿偉」又何須給予被告丁○○5000元之報酬，足見彼此間
      確有犯意聯絡及行為分擔。復參以被告丁○○曾因共同偽
      造他人國民身分證、在職證明、扣繳憑單土地所有權狀等
      文書，並冒用他人名義申請行動電話門號、銀行帳號、現
      金卡等犯行，經原審以92年度訴字第692號判決判處有期
      徒刑一年六月確定，有該判決書一份在卷可按。被告丁○○上開偽造文書犯行，與本件冒名貸款手法雖不盡相同，
      然其對於偽造證件向銀行申辦貸款業務須簽署相關文件等
      情，理應知之甚稔。
（四）按共同實施犯罪行為，在合同意思範圍以內，相互利用他
      人之行為以達其犯罪之目的，原不必每一階段行為均經參
      與，祇須分擔犯罪行為之一部，即應對於全部所發生之結
      果共同負責。質言之，各共同正犯者間，非僅就其自己實
      施之行為負責，並應在犯意聯絡之範圍內，對於其他共同
      正犯所實施之行為，亦共同負責。本件犯行主謀「阿偉」
      及被告丁○○等人，雖推由被告乙○○一人實施本件行使
      變造特種文書、行使偽造私文書、偽造本票等犯行，然被
      告乙○○所實施之行為，係依照原計畫進行，而為被告丁○○所預見者，被告丁○○與被告乙○○實施之行為應合
      一的觀察而為責任之共擔。被告丁○○上開犯行洵堪認定
      。
三、按行使偽造之有價證券以使人交付財物，本即含有詐欺之性
    質，如果所交付之財物，即係該證券本身之價值，其詐欺取
    財仍屬行使偽造有價證券之行為，不另論以詐欺取財罪；但
    如行使該偽造之有價證券，係供擔保或作為新債清償而借款
    ，則其借款之行為，已屬行使偽造有價證券行為以外之另一
    行為，始應再論以詐欺取財罪，並依牽連犯關係，從一重處
    斷（最高法院90年度台上字5416號裁判參照）。被告乙○○
    佯以丙○○之名義向台新銀行辦理汽車貸款，並簽發本票作
    為擔保，核被告乙○○、丁○○所為，係犯刑法第201條第1
    項之偽造之有價證券罪；同法第216條、第212條行使變造特
    種文書罪；同法第216條、第210條行使偽造私文書罪；同法
    第214條使公務員登載不實罪；同法第339條第1項之詐欺取
    財罪。被告乙○○、丁○○與綽號「阿偉」之成年男子、吳
    志政間有犯意聯絡、行為分擔，均為共同正犯。被告等利用
    不知情之刻印行偽造「丙○○」之印章、利用不知情之台新
    銀行職員偽造丙○○名義之「動產擔保交易動產抵押設定申
    請書」（一式三聯），為間接正犯。又渠等低度之行使偽造
    有價證券行為應為偽造之高度行為所吸收，不復另論；被告
    等偽造印章、署押、印文為偽造私文書之階段行為，變造特
    種文書、偽造私文書之低度行為為行使之高度行為所吸收，
    均不另論罪。被告乙○○於92年8月21日至台新銀行江翠分
    行，以單一意思接續偽造附表編號三至十之私文書，時間、
    場所上極為密接，應為接續犯。又被告於同年月26日至裕信
    公司取車，偽造附表編號十二之私文書，與前開行為時間、
    地點有相當距離，無法認定是單一行為而僅成立一罪，其顯
    係基於概括犯意，以相同手段，為犯罪構成要件相同之前後
    二行為，為連續犯，爰依刑法第56條之規定以一罪論。被告
    乙○○等計畫以變造國民身分證、偽造文書、偽造本票詐騙
    車輛，佯以附條件買賣動產擔保設定方式向台新銀行貸款，
    渠等自始即無分期還款之意，僅是以設定動產抵押方式作為
    騙取車輛手段，核與動產擔保交易法第38條之構成要件不相
    當，檢察官似有誤會。被告等所犯之行使變造特種文書罪、
    行使偽造私文書罪、偽造有價證券罪、使公務員登載不實罪
    、詐欺取財罪間，有方法結果之牽連關係，應從一重之偽造
    有價證券罪處斷。被告丁○○曾因公共危險案件，經臺灣屏
    東地方法院以89年度屏交簡字第208號判決判處有期徒刑4月
    確定，於89年11月30日易科罰金執行完畢，有本院被告全國
    紀錄表一份在卷可按，被告丁○○於受有期徒刑執行完畢，
    五年以內再犯本件有期徒刑以上之罪，為累犯，應依刑法第
    47條規定加重其刑。被告乙○○因缺錢花用，竟甘心充當人
    頭犯下本件犯行，然其行為惡性重大，復未賠償被害人絲毫
    損失，並導致被害人求償無門，並無情輕法重可堪憫恕之情
    狀，不宜援引刑法第59條規定減輕其刑。
四、原審以被告等罪證明確予以論罪科刑，固非無見。惟查，被
    告乙○○於92年8月21日在台新銀行江翠分行持變造之「丙○○」國民身分證及偽造之印章乙枚，接續以「丙○○」名
    義偽造署押、印文於附表編號三至編十之私文書及編號十一
    之本票，業如前述，惟原判決於事實欄漏未認定並載明被告
    乙○○尚以「丙○○」名義偽造署押、印文於附表編號五之
    「台新國際商業銀行汽車貸款撥款／動支申請暨委託書」之
    私文書，尚有未洽。被告乙○○上訴主張原審量刑過重徒求
    減輕；被告丁○○上訴否認犯行，雖均無理由，惟原判決既
    有如上可議之處，自應由本院將原判決予以撤銷改判。爰審
    酌被告等素行、因貪圖小利而觸法、以不法方式謀取財物、
    不斷偽造文書以遂其詐欺犯行、偽造有價證券破壞金融秩序
    、所得利益微薄及被告乙○○坦承犯行，已見悔悟之心，被
    告丁○○否認犯行等一切情狀，分別處如主文第二項、第三
    項所示之刑，以資懲儆。
三、扣案之「丙○○」國民身分證上「乙○○」之照片（詳如附
    表編號一所示），「車輛動產抵押契約書」債務人聯（附表
    編號七）及「動產擔保交易動產抵押設定申請書」債務人聯
    （附表編號九），為被告等所有供犯罪所用之物，依刑法第
    38條第1項第2款規定宣告沒收，而附表編號七、九所示之文
    書上偽造之署押、印文已隨前開文書一併沒收，不另為重複
    沒收之諭知。附表編號二至六、八、十、十二所示之「丙○○」印章、印文、署押，為偽造之印章、印文、署押，不問
    屬於犯人與否，應依刑法第219條規定宣告沒收。附表編號
    十一所示之本票，為偽造之有價證券，應依刑法第205條規
    定宣告沒收，其上偽造署押及印文部分已隨前開本票一併沒
    收，不另為重複沒收之諭知。又「台新國際商業銀行汽車貸
    款申請書暨客戶基本資料表」、「台新國際商業銀行汽車貸
    款撥款／動支申請暨委託書」、「本票授權書」、「車輛動
    產抵押契約書」監理處及債權人聯、「動產擔保交易動產抵
    押設定申請書」監理處及債權人聯、「裕信汽車股份有限公
    司交車確認表」等私文書，已分別持交台新銀行、公路總局
    臺北監理區所、裕信公司持有，不予宣告沒收。
據上論斷，應依刑事訴訟法第369條第1項前段、第364條、第299
條第1項前段，刑法第28條、第201條第1項、第216條、第210條
、第212條、第214條、第339條第1項、第55條、第47條、第205
條、第219條、第38條第1項第2款，罰金罰鍰提高標準條例第1條
前段，判決如主文。
本案經檢察官邱美育到庭執行職務。
中　　華　　民　　國　　94　　年　　9 　　月　　14　　日
　　　　　　　　　刑事第十一庭審判長法　官　陳祐輔
　　　　　　　　　　　　　　　　　  法　官　陳國文
　　　　　　　　　　　　　　　　　  法　官　楊炳禎
以上正本證明與原本無異。
如不服本判決，應於收受送達後10日內向本院提出上訴書狀，其
未敘述上訴之理由者並得於提起上訴後10日內向本院補提理由書
（均須按他造當事人之人數附繕本）。
                                    書記官  廖素花
中　　華　　民　　國　　94　　年　　9 　　月　　14　　日
附錄：本案論罪科刑法條全文
刑法第二百零一條第一項
意圖供行使之用，而偽造、變造公債票、公司股票或其他有價證
券者，處三年以上十年以下有期徒刑，得併科三千元以下罰金。
刑法第二百十條
偽造、變造私文書，足以生損害於公眾或他人者，處五年以下有
期徒刑。
刑法第二百十二條
偽造、變造護照、旅券、免許證、特許證及關於品行、能力服務
或其他相類之證書、介紹書，足以生損害於公眾或他人者，處一
年以下有期徒刑、拘役或三百元以下罰金。
刑法第二百十四條
明知為不實之事項，而使公務員登載於職務上所掌之公文書，足
以生損害於公眾或他人者，處三年以下有期徒刑、拘役或五百元
以下罰金。
刑法第二百十六條
行使第二百十條至第二百十五條之文書者，依偽造、變造文書或
登載不實事項或使登載不實事項之規定處斷。
刑法第三百三十九條第一項
意圖為自己或第三人不法之所有，以詐術使人將本人或第三人之
物交付者，處五年以下有期徒刑、拘役或科或併科一千元以下罰
金。
附表
  ┌──┬────────┬────────┬────────┬────────┐
  │編號│ 犯罪時地       │ 偽造或變造文書 │ 沒收內容       │沒收依據        │
  │    │                │ 名稱           │                │                │
  ├──┼────────┼────────┼────────┼────────┤
  │一  │ 九十二年八月初 │ 丙○○之國民身 │乙○○照片一張  │刑法第三十八條第│
  │    │ 不詳地點       │ 分證           │                │一項第二款      │
  │    │                │                │                │                │
  │    │                │                │                │                │
  ├──┼────────┼────────┼────────┼────────┤
  │二  │ 九十二年八月初 │                │偽刻丙○○之印章│刑法第二百十九條│
  │    │ 不詳地點       │                │一枚            │                │
  │    │                │                │                │                │
  ├──┼────────┼────────┼────────┼────────┤
  │三  │ 九十二年八月二 │ 台新國際商業銀 │申請人簽名欄「彭│同上            │
  │    │ 十一日         │ 行汽車貸款申請 │宏達」署押一枚、│                │
  │    │ 臺北縣板橋市文 │ 書暨客戶基本資 │印文二枚        │                │
  │    │ 化路二段一八二 │ 料表           │                │                │
  │    │ 巷三弄七九號三 │                │                │                │
  │    │ 樓台新銀行江翠 │                │                │                │
  │    │ 分行           │                │                │                │
  │    │                │                │                │                │
  ├──┼────────┼────────┼────────┼────────┤
  │    │                │ 信用卡專用     │申請人欄「丙○○│同上            │
  │四  │ 同上           │ （附於上開文書 │」署押一枚      │                │
  │    │                │ ）             │                │                │
  │    │                │                │                │                │
  ├──┼────────┼────────┼────────┼────────┤
  │    │                │台新國際商業銀行│立書人欄「丙○○│同上            │
  │五  │ 同上           │汽車貸款撥款／動│」署押一枚、印文│                │
  │    │                │支申請暨委託書  │六枚            │                │
  │    │                │                │                │                │
  ├──┼────────┼────────┼────────┼────────┤
  │六  │同上            │本票授權書      │授權書欄「丙○○│同上            │
  │    │                │                │」署押一枚、印文│                │
  │    │                │                │一枚            │                │
  │    │                │                │                │                │
  ├──┼────────┼────────┼────────┼────────┤
  │七  │同上            │車輛動產抵押契約│左揭文書（包括借│刑法第三十八條第│
  │    │                │書債務人聯      │款人欄「丙○○」│一項第二款      │
  │    │                │                │署押一枚、印文八│                │
  │    │                │                │枚）            │                │
  │    │                │                │                │                │
  │    │                │                │                │                │
  ├──┼────────┼────────┼────────┼────────┤
  │八  │同上            │車輛動產抵押契約│借款人欄「丙○○│刑法第二百十九條│
  │    │                │書監理處聯、債權│」署押共二枚、印│                │
  │    │                │人聯            │文共十六枚      │                │
  │    │                │                │                │                │
  ├──┼────────┼────────┼────────┼────────┤
  │    │                │                │                │                │
  │九  │同上            │動產擔保交易動產│左揭文書（包括債│刑法第三十八條第│
  │    │                │抵押設定申請書債│務人欄「丙○○」│一項第二款      │
  │    │                │務人聯          │署押一枚、印文一│                │
  │    │                │                │枚）            │                │
  │    │                │                │                │                │
  ├──┼────────┼────────┼────────┼────────┤
  │    │                │                │                │                │
  │十  │同上            │動產擔保交易動產│債務人欄「丙○○│刑法第二百十九條│
  │    │                │抵押設定申請書監│」署押二枚、印文│                │
  │    │                │理處聯、債權人聯│二枚            │                │
  │    │                │                │                │                │
  │    │                │                │                │                │
  ├──┼────────┼────────┼────────┼────────┤
  │十一│ 同上           │本票（發票人：陳│本票（包括發票人│刑法第二百零五條│
  │    │                │啟禎、金額七十五│欄「丙○○」署押│                │
  │    │                │萬元、發票日：九│一枚、印文一枚）│                │
  │    │                │十二年八月二十一│                │                │
  │    │                │日）            │                │                │
  │    │                │                │                │                │
  ├──┼────────┼────────┼────────┼────────┤
  │    │                │                │                │                │
  │十二│九十二年八月二十│裕信股份有限公司│購車人簽收欄「彭│刑法第二百十九條│
  │    │六日            │交車確認表      │宏達」署押一枚  │                │
  │    │臺北縣新店市北新│                │                │                │
  │    │路二段二三○號裕│                │                │                │
  │    │信汽車公司      │                │                │                │
  │    │                │                │                │                │
  │    │                │                │                │                │
  └──┴────────┴────────┴────────┴────────┘
